【裁判字號】    99,基小,2405
【裁判日期】    991213
【裁判案由】    損害賠償
【裁判全文】
臺灣基隆地方法院基隆簡易庭小額民事判決
原      告  李珊宇
被      告  鄭建華
上列當事人間請求損害賠償事件，由本院刑事庭移送前來（99年
度基簡附民字第49號），本院於中華民國99年11月29日言詞辯論
終結，判決如下
    主  文
被告應給付原告新台幣玖萬玖仟元，及自民國九十九年年十月十
三日起至清償日止，按年息百分之五計算之利息。
訴訟費用由被告負擔。
本判決得假執行。
    事實及理由要領
一、按訴狀送達後，原告不得將原訴變更或追加他訴，但擴張或
    減縮應受判決事項之聲明者，不在此限，民事訴訟法第255
    條第1 項第3 款定有明文。原告於起訴時係請求被告應給付
    新臺幣（下同）99,000元，及自民國99年7 月7 日起至清償
    日止，按年息百分之5 計算之利息，嗣於本院言詞辯論期日
    變更聲明為請求被告應給付99,000元，及自起訴狀繕本送達
    被告翌日起至清償日止，按年息百分之5 計算之利息，核屬
    應受判決事項聲明之減縮，合於上開規定，先予敘明。
二、原告主張：被告基於幫助詐欺之不確定故意，提供被告所有
    於第一銀行瑞芳分行開設帳號00000000000 號帳戶（下稱系
    爭帳戶）予詐騙集團使用，嗣該詐騙集團向原告詐騙，致原
    告陷於錯誤，將9 萬9,000 元匯入系爭帳戶，而受有損害，
    爰依侵權行為法律關係，請求被告賠償原告所受損害等情。
    並聲明：被告應給付原告9 萬9,000 元及自起訴狀繕本送達
    被告之翌日起至清償日止，按年息百分之5 計算之利息。
三、被告則以：伊雖有將系爭帳戶交給詐騙集團，但伊並未向原
    告詐騙，對原告遭詐騙集團詐騙而匯款至系爭帳戶之事也不
    知情等語置辯，並聲明：原告之訴駁回。
四、經查：
（一）被告對於系爭帳戶為其所有，且於第一銀行瑞芳分行開戶
      後，即於同年7 月8 日將提款卡及密碼交予詐騙集團使用
      等情並不爭執，且有被告第一銀行瑞芳分行開戶印鑑卡影
      本及第一銀行未登摺帳項查詢清單影本附於臺灣基隆地方
      法院檢察署99年度偵字第3397號卷可稽，又原告於同年7
      月9 日接獲詐騙集團電話後，乃於翌日（即7 月10日）分
      別匯款95,000元、2,000 元、1,000 元及1,000 元至系爭
      帳戶內等節，亦有自動櫃員機交易明細影本4 張附於前開
      偵查卷可佐，而被告因本案經本院刑事庭認犯幫助詐欺取
      財罪，以99年度基簡字第1362號判決判處拘役50日確定，
      此亦經本院依職權調閱前揭刑事卷宗查明屬實，從而，原
      告之主張自堪信為真實。
（二）按因故意或過失，不法侵害他人之權利者，負損害賠償責
      任；又損害賠償，除法律另有規定或契約另有訂定外，應
      以填補債權人所受損害及所失利益為限，民法第184 條第
      1 項前段、第216 條第1 項分別定有明文。本件被告基於
      幫助詐欺之不確定故意，提供系爭帳戶予詐騙集團使用，
      致原告遭受詐騙後，將前開款項匯入系爭帳戶而受有損害
      ，足認被告提供帳戶之行為，與原告因詐騙所受損害間，
      應有相當因果關係，是被告係因故意不法侵害原告之權利
      ，則原告依據上開規定，主張被告應負侵權行為之損害賠
      償責任，即屬有據。從而，原告依據侵權行為之法律關係
      ，請求被告給付9 萬9,000 元及自本案起訴狀繕本送達被
      告之翌日即99年10月13日起至清償日止，按年息百分之5
      計算之利息，為有理由，應予准許。
四、本件係關於請求給付金錢之訴訟，標的金額在10萬元以下，
    適用民事訴訟法所定小額訴訟程序，本院既為被告敗訴之判
    決，即應依民事訴訟法第436 條之20規定，依職權宣告假執
    行。
五、本件訴訟費用應由被告負擔。
中    華    民    國    99    年    12    月    13    日
                  基隆簡易庭法  官  周霙蘭
以上正本係照原本作成。
對於本件判決如有不服，應於收受送達後20日內向本院提出上訴
書狀，上訴於本院合議庭，並按他造當事人之人數附具繕本。
當事人之上訴，非以判決違背法令為理由不得為之，上訴狀應記
載上訴理由，表明下列各款事項：
(一)原判決所違背之法令及其具體內容。
(二)依訴訟資料可認為原判決有違背法令之具體事實。
中    華    民    國    99    年    12    月    13    日
                            書記官  王毓嫻

司法院資訊處製作；財團法人民間司法改革基金會備份。
